臺灣臺北地方法院刑事判決　　　　　　　　　　　　九十一年度交簡上字第九五號
　　上　訴　人
　　即　被　告　甲○○
右列上訴人因公共危險案件，不服本院臺北簡易庭九十一年度北交簡字第四六二號，
中華民國九十一年二月二十七日第一審簡易判決（檢察官聲請簡易判決處刑書案號：
臺灣臺北地方法院檢察署九十年度偵字第二五○四三號），提起上訴，本院管轄第二
審之合議庭判決如左：
    主  文
上訴駁回。
    事  實
一、甲○○明知服用酒類已達不能安全駕駛之程度時，即不得駕駛動力交通工具，竟
    自民國九十年十一月十日凌晨一時許至三時許止，在臺北市西門町萬年大樓旁之
    好樂迪ＫＴＶ內與友人飲酒，席間約飲用四至六罐啤酒，酒後其控制力及注意力
    均已達無法安全駕駛動力交通工具之程度，仍因欲返回其位於臺北縣中和市○○
    路二十五號十二樓之一住處而騎乘車牌號碼ＧＢＢ─九三一號重型機車在道路上
    行駛，迨於同日凌晨五時三十九分許，途經同市○○路與莒光路之交岔路口時，
    經警攔檢當場進行酒精濃度測試結果，其呼氣所含酒精濃度達每公升○．七六毫
    克（ＭＧ／Ｌ），客觀上已達不能安全駕駛動力交通工具之程度，始查悉上情。
二、案經臺北市政府警察局萬華分局報請臺灣臺北地方法院檢察署檢察官偵查後聲請
    簡易判決處刑。
    理  由
一、右揭事實業據上訴人即被告甲○○於警員詢問及本院審理時均供承不諱（參見臺
    灣臺北地方法院檢察署九十年度偵字第二五○四三號偵查卷宗第五頁、本院九十
    一年十一月十三日審判筆錄），被告經警攔檢測試之過程中，雖騎機車及做直線
    測試尚屬正常，然經警以呼氣測試酒精濃度為每公升○．七六毫克（ＭＧ／Ｌ）
    ，此有臺北市警察局萬華分局莒光路派出所警員陳隆燦依職權所填製之刑法第一
    百八十五條之三案件測試觀察紀錄表、酒精濃度檢測表及臺北市政府警察局舉發
    違反道路交通管理事件通知單影本各一紙附卷可證（參見同前偵查卷第十至十一
    頁）。
二、按刑法第一百八十五條之三規定服用酒類致不能安全駕駛動力交通工具，係抽象
    危險犯，並不以發生具體危險為必要，至所謂酒醉狀態，只需一般評價程度達於
    對車輛駕駛行為失其必要之注意力或判斷力之虞即可，至實際上對駕駛行為是否
    發生具體危險，則並不重要；又行為人飲酒後如其呼氣酒精濃度達於每公升○．
    七五毫克時，即有反應較慢、感覺減低、思考改變、個性行為改變並影響駕駛之
    輕至中度中毒症狀，此有行政院國軍退除役官兵輔導委員會台北榮民總醫院八十
    八年八月五日（八八）北總內字第二六八六八號函一紙附本院卷可稽，且行為人
    飲酒後其呼氣中酒精濃度如已達於每公升○．七五毫克，其肇事率為一般未飲酒
    者之二十五倍，此亦有中央警察大學交通學系暨交通管理研究所教授蔡志中之研
    究報告一紙附本院卷可憑，故被告於飲酒約二小時後，其體內之酒精濃度經警攔
    查檢測其呼氣所含酒精濃度高達每公升○．七六毫克，依照前揭台北榮民總醫院
    函文及蔡教授之研究，足認被告於駕車經警查獲之當時，顯然已達不能安全駕駛
    之情狀。綜上所述，依前述台北榮民總醫院函文及學者研究報告所提出「不能安
    全駕駛」之酒精含量數值、被告酒精濃度檢測表、舉發違反道路交通管理事件通
    知單表等補強證據，已足資擔保被告於本院調查、審理中所為上開任意性自白具
    有相當程度之真實性，而得使本院確信被告前述自白之犯罪事實確屬真實，本院
    自得依被告自白及各該補強證據認定被告確有為前述犯行，本件事證明確，被告
    之犯行堪以認定。
三、核被告甲○○所為係犯刑法第一百八十五條之三服用酒類不能駕駛動力交通工具
    而駕駛之公共危險罪。原判決審酌被告於飲用酒類後，已達不能安全駕駛動力交
    通工具之狀態，而仍為駕駛行為，危及其他道路交通參與者之安全，惟被告已於
    警局詢問時供承犯行，犯後態度尚佳，足認被告確有悔意，判處被告罰金二萬元
    ，如易服勞役，以三百元折算一日，其認事用法均無違誤，量刑堪稱妥適。上訴
    意旨雖謂被告並無前科，經此刑之追訴及判決後，已深感悔悟，而絕無再犯之虞
    ，且因將來就學深造所需，請求准予宣告緩刑云云。惟按汽車駕駛人飲用酒類或
    其他類似物後其吐氣所含酒精濃度超過每公升○‧二五毫克或血液中酒精濃度超
    過百分之○‧○五以上者，不得駕車，現行道路交通安全規則第一百十四條第二
    款、道路交通管理處罰條例第三十五條第一項第一款分別定有明文，嗣因服用酒
    類或其他相類之物過量致意識模糊，以致駕車肇事之情形鉅增，為達防止交通事
    故發生之目的，乃於八十八年四月二十一日在刑法公共危險罪章中增訂第一百八
    十五條之三之規定，希冀有效杜絕國人酒後駕車之惡習。本件上訴人自詡學經尚
    豐，當知之甚稔，更應潔身自愛，注意酒後不能駕車之規定，以維護公共安全，
    然其酒測吐氣所含酒精成份每公升為○．七六毫克，超逾安全駕駛之標準每公升
    為○．二五毫克以上達數倍，若予輕判並給予緩刑，將無警懲之效。從而，被告
    請求准予宣告緩刑云云，亦不足取。據上所述，上訴意旨指摘原判決不當，並無
    理由，應予駁回其上訴。
四、據上論斷，應依刑事訴訟法第四百五十五條之一第一項、第三項、第三百六十八
    條，判決如主文。
本案經檢察官黃東焄到庭執行職務
中      華      民      國    九十一    年     十一     月    二十七    日
                                      臺灣臺北地方法院交通法庭
                                          審判長法  官劉壽嵩
                                                法  官洪文慧
                                                法  官鄧德倩
右正本證明與原本無異。
本判決不得上訴。
                                                書記官謝韻華
中      華      民      國    九十一    年     十一     月    二十七    日
